臺灣基隆地方法院刑事判決　　　　　　　 94年度訴字第584號
公　訴　人　臺灣基隆地方法院檢察署檢察官
被　　　告　甲○○
上列被告因毒品危害防制條例案件，經檢察官提起公訴（94年度
毒偵字第1563號）及移送併案審理（94年度毒偵字第1760號、第
1844號）後，被告於準備程序進行中，就被訴事實為有罪之陳述
，經告知其簡式審判程序之旨，並聽取公訴人及被告之意見後，
本院合議庭裁定由受命法官獨任以簡式審判程序進行本案之審理
，判決如下：
    主  文
甲○○連續施用第一級毒品，累犯，處有期徒刑拾壹月。扣案之
注射針筒壹支及生理食鹽水壹瓶均沒收。
    事實及理由
一、甲○○前因分別施用第一級毒品、第二級毒品案件，經本院
    裁定送觀察、勒戒後，認無繼續施用毒品之傾向，於民國90
    年3月23日釋放，並由臺灣基隆地方法院檢察署檢察官於90
    年3月19日，以90年度毒偵緝字第42號為不起訴處分確定；
    復因施用第一級毒品海洛因案件，經本院裁定送觀察、勒戒
    後，認有繼續施用毒品之傾向，先由本院裁定送強制戒治（
    於92年1月8日執行完畢），並由同署檢察官提起公訴，嗣經
    本院於90年10月9日，以90年度訴字第510號判決判處有期徒
    刑8月確定；其再因施用第一級毒品海洛因案件，經本院於
    91年8月20日，以91年度訴字第372號判決判處有期徒刑10月
    確定，並與上開案件接續執行，於93年4月28日因假釋出監
    付保護管束，並於93年7月4日保護管束期滿，未經撤銷假釋
    ，其未執行之刑以已執行論而執行完畢（起訴書誤載為93年
    7月5日執行完畢）。詎其猶不知戒除施用毒品惡習，復於前
    揭強制戒治執行完畢後5年內，基於施用第一級毒品海洛因
    之概括犯意，自94年5月2、3日某時起，至同年6月16日中午
    12時許止，在基隆市火車站公共廁所內，以將海洛因置入注
    射針筒後並加入生理食鹽水，再注射其右手手掌背、右手腕
    及左手手肘內側皮膚靜脈血管處之方式，連續施用第一級毒
    品海洛因多次（約4、5天施用1次）。嗣為警先後於94年5月
    8 日晚間8時許、同年5月26日21時45分許、同年6月16日凌
    晨2時40分許，分別經民眾報案前往基隆市○○路26號2樓處
    理、在基隆市○○路第一銀行前盤查及基隆市○○○街36巷
    內社區公園盤查而查獲，並於最後1次查獲時扣得甲○○所
    有預備供施用第一級毒品海洛因使用之注射針筒1支及生理
    食鹽水1瓶，且均採集其尿液送驗，呈鴉片類及嗎啡陽性反
    應，而陸續查知上情。
二、認定事實所憑之證據名稱：
  (一)被告於本院準備程序及審理時之自白。
  (二)扣案之注射針筒1支及生理食鹽水1瓶。
  (三)基隆市警察局第一分局94年5月9日基警分一刑字第09400006
    41號、94年5月26日基警分一刑字第0940000707號、94年6月
    16日基警分一刑字第09400006579號偵辦毒品案件尿液檢體
    對照表、臺灣尖端先進生技醫藥股份有限公司94年5月18日
    基一-17號、94年6月10日基一-5號、94年6月27日基一-11號
    濫用藥物檢驗報告各1份、照片2幀。
  (四)上開不起訴處分書、刑事判決、臺灣高等法院被告全國前案
    紀錄表、臺灣基隆地方法院檢察署刑案資料查註紀錄表及全
    國施用毒品案件紀錄表各1份。
三、論罪及科刑之理由：
    按海洛因係毒品危害防制條例第2條第2項第1款所定之第一
    級毒品，被告予以施用，核其所為，係犯毒品危害防制條例
    第10條第1項之施用第一級毒品罪。其持有第一級毒品海洛
    因係供施用，其持有第一級毒品之低度行為為施用第一級毒
    品之高度行為所吸收，不另論罪。其先後多次施用第一級毒
    品之行為，時間緊接，觸犯犯罪構成要件相同之罪名，顯係
    基於概括犯意反覆為之，為連續犯，應依刑法第56條之規定
    論以一罪，並依法加重其刑。又被告曾受有前揭犯罪事實欄
    所載刑之科刑及執行完畢，有本院卷附臺灣高等法院被告全
    國前案紀錄表可按，其於5年內再犯本件有期徒刑以上之罪
    ，為累犯，應依法遞加重其刑。再公訴人雖僅就被告於94年
    5月8日晚間8時許，施用第一級毒品海洛因之犯行提起公訴
    ，而未就犯罪事實欄所載其餘時點施用海洛因之犯行（包括
    94年度毒偵字第1760號、第1844號移送併辦部分）起訴，然
    此部分之犯罪事實與起訴部分，有連續犯之裁判上一罪關係
    ，為起訴之效力所及，本院自應併予審究。爰審酌被告前有
    多次施用毒品之前科，竟不知戒除毒品惡習而續為施用毒品
    ，顯見其並無自我戒斷之毅力及決心，自宜令其入監服較長
    徒刑以戒除此毒品惡習，並審酌其所犯施用毒品之犯罪係戕
    害自身健康之行為，於他人尚不致造成損害及被告犯罪後坦
    承犯行之態度等一切情狀，量處如主文所示之刑，以示懲儆
    。
四、沒收之諭知：
    扣案之注射針筒1支及生理食鹽水1瓶，為被告所有預備供施
    用第一級毒品海洛因所用之物，業據被告供明在卷，爰依刑
    法第38條第1項第2款規定予以宣告沒收。至於被告其餘用以
    施打海洛因所用之注射針筒及生理食鹽水，並未扣案，亦無
    證據證明尚存在，爰不予宣告沒收，附此敘明。
五、應適用之法條：
　　刑事訴訟法第273 條之1 第1 項、第284 條之1 、第310 條
    之2 、第454 條第1 項、第299 條第1 項前段，毒品危害防
    制條例第10條第1項、第23條第2項，刑法第11條前段、第56
    條、第47條、第38條第1項第2款，判決如主文。
六、對於本件判決如有不服，得自收受送達後10日內，向本院提
    出上訴書狀，上訴於臺灣高等法院。
本案經檢察官乙○○到庭執行職務
中　　華　　民　　國　　94　　年　　8 　　月　　12　　日
                  刑事第三庭法  官  王美婷
以上正本證明與原本無異。
對於本件判決如有不服，應於收受送達後10日內，向本院提出上
訴書狀，上訴於臺灣高等法院，並按他造當事人之人數附具繕本
。
中　　華　　民　　國　　94　　年　　8 　　月　　12　　日
                            書記官  劉珍珍
附錄本案論罪科刑法條：
毒品危害防制條例第10條第1項
施用第一級毒品者，處6月以上5年以下有期徒刑。
